臺灣臺南地方法院新市簡易庭民事裁定
110年度新救字第3號
聲  請  人  陳俊君  


上列聲請人請求不當得利事件（本院新市簡易庭110年度新小調
字第8號），聲請人聲請訴訟救助，本院新市簡易庭裁定如下：
    主    文
准予訴訟救助。
    理    由
一、本件聲請意旨略以：聲請人業經財團法人法律扶助基金會臺
    東分會准予法律扶助，爰依民事訴訟法第107條第1項前段規
    定，聲請准予訴訟救助等語。
二、按當事人無資力支出訴訟費用者，法院應依聲請，以裁定准
    予訴訟救助；但顯無勝訴之望者，不在此限，民事訴訟法第
    107條第1項定有明文。次按經財團法人法律扶助基金會分會
    准許法律扶助之無資力者，其於訴訟或非訟程序中，向法院
    聲請訴訟救助時，除顯無理由者外，應准予訴訟救助，不受
    民事訴訟法第108條規定之限制，法律扶助法第63條亦有明
    文，稽其立法理由，乃鑑於民事訴訟及行政訴訟之訴訟救助
    亦以無資力為前提，而法律扶助之申請人，既符合該法所定
    無資力之要件，而經分會准許法律扶助，其再向法院聲請訴
    訟救助時，法院就其有無資力，允宜無庸再審查，以簡省行
    政成本，並強化訴訟救助之功能，爰刪除但書規定，並參考
    民事訴訟法第107條第1項但書規定，限定除有顯無理由之情
    形外，法院應准予訴訟救助。又所謂顯無勝訴之望者，係指
    聲請訴訟救助之當事人所提起之訴或上訴依其主張之事實於
    法律上本無獲得勝訴之望；或其起訴或上訴為不合法之情形
    而言，若尚須經法院調查辯論後，始能知悉其勝負之結果者
    ，不得謂為顯無勝訴之望（最高法院87年度台抗字第660號
    民事裁定要旨參照）。
三、經查，聲請人起訴請求不當得利，未據繳納裁判費，聲請人
    已向財團法人法律扶助基金會臺東分會申請法律扶助獲准等
    情，有聲請人所提出之審查決定通知書為證，經核屬實。本
    件聲請人既經財團法人法律扶助基金會臺東分會准予法律扶
    助，堪認聲請人並無資力支出訴訟費用。又本院依職權調取
    聲請人對相對人陳瑛承、李清雲、李信達所提起之不當得利
    訴訟即本院新市簡易庭110年度新小調字第8號卷宗，核閱聲
    請人所提出民事起訴狀內容及其檢附之證據資料，仍須經本
    院調查辯論後，始能知悉其勝負之結果，尚難認定該訴訟顯
    無勝訴之望。從而，聲請人聲請訴訟救助，與上揭規定尚無
    不合，應予准許。
四、依民事訴訟法第107條第1項前段、法律扶助法第63條，裁定
    如主文。
中    華    民    國   110    年     3    月    31    日
                  臺灣臺南地方法院新市簡易庭
                                  法  官  廖建瑋
以上正本係照原本作成。
如對本裁定抗告須於裁定送達後10日內向本院提出抗告狀，並繳
納抗告費新臺幣1,000元（須附具繕本）。　　　　　　　　
中　　華　　民　　國　　110 　年　　3 　　月　　31　　日
                                  書記官 鄭梅君